【裁判字號】    89,交上易,508
【裁判日期】    891027
【裁判案由】    過失傷害
【裁判全文】
台灣高等法院交通事件判決                  八十九年度交上易字第五０八號
    上  訴  人
    即  被  告  甲○○
右上訴人因過失傷害案件，不服台灣桃園地方法院，八十九年度交易字第四五二號，
中華民國八十九年十月二十七日第一審判決（起訴案號：台灣桃園地方法院檢察署八
十九年偵字第一二六八八號），提起上訴，本院判決如左：
        主  文
上訴駁回。
甲○○緩刑參年。
        事  實
一、甲○○受僱於「馥村工業股份有限公司」（以下簡稱馥村公司）擔任貨車司機，
    以駕駛小貨車運送貨物為業，為從事駕駛業務之人，於民國 (下同)八十九年八
    月四日上午十一時三十分許，駕駛車號Ｐ九─七二○九號自用小貨車，沿桃園縣
    大園鄉○○○○道路，由大園往中崙方向行駛，途經大園鄉和平村成功社區前之
    無號誌交岔路口，本應注意減速慢行，作隨時停車之準備，而依當時天候晴、日
    間有自然光、路面乾燥、無缺陷等情形，並無不能注意之情形，竟疏未減速慢行
    ，猶以時速約六十公里之超速行駛，適有許正義騎乘ＦＪ八─六八○號重型機車
    後載林秋萍自同路段成功社區○○○路駛出，亦疏未注意暫停讓幹線道車先行，
    即貿然橫越前揭道路，甲○○見狀煞車不及，遂撞及許正義騎乘之ＦＪ八─六八
    ○號重型機車，使許正義、林秋萍雙雙人車倒地，致許正義受有多處肋骨斷裂併
    血胸、右側肱骨骨折、左側腓骨骨折之傷害，林秋萍亦受有左側股骨骨折、左側
    脛骨骨折、右側尺骨骨折、臉部裂傷之傷害，甲○○於事故發生後，偵查機關尚
    不知孰為犯人時，立即待在現場並報警陳述車禍發生經過，而自首接受裁判。
二、案經被害人許正義、林秋萍訴由桃園縣警察局大園分局報請台灣桃園地方法院檢
    察署檢察官偵查起訴。
        理  由
一、右揭犯罪事實，業據被告甲○○坦承不諱，核與告訴人許正義、林秋萍指訴情節
    相符，並有現場照片二張、道路交通事故調查報告表一份附卷可按（見偵查卷第
    七、十三頁）。按汽車行駛時，駕駛人應注意車前狀況，而行經無號誌之交岔路
    口，應減速慢行，作隨時停車之準備，道路交通安全規則第九十四條第三項及第
    九十三條第一項第四款分別定有明文。被告駕車應注意上述道路交通安全規定，
    且依其狀況，又非不能注意，竟疏不注意為之，猶以時速六十公里之超速行駛，
    以致肇事，致告訴人二人分別受有如事實欄所示之傷害，有診斷證明書二紙在卷
    可按，是被告顯有過失，且被告之過失行為與告訴人二人所受傷害間，有相當之
    因果關係，本件事證明確，被告之犯行應堪認定。至被害人許正義疏未注意暫停
    讓幹線道車先行即貿然駛出，亦與有過失，惟仍無法解免被告過失刑責，併此敘
    明。
二、查被告係貨車司機，以駕駛自用小貨車載運貨物為業，為從事業務之人，核其所
    為，係犯刑法第二百八十四條第二項前段之業務過失傷害罪。被告以一駕車不慎
    之過失行為，同時撞及告訴人所乘之機車，致二告訴人分別受有如事實欄所載之
    傷害，觸犯刑法第二百八十四條第二項前段二罪名，為想像競合犯，應依刑法第
    五十五條之規定，從一重論處刑法第二百八十四條第二項前段之過失傷害罪。又
    被告於犯罪後，在未被有偵查犯罪職權之機關或公務員發覺其為犯人前，即向警
    方自首而接受裁判，亦有道路交通事故調查報告表附卷可考，核與自首要件相當
    ，應依同法第六十二條規定，減輕其刑。原審法院適用刑法二百八十四條第二項
    前段、第五十五條、第四十一條、第六十二條、罰金罰鍰提高標準條例第一項前
    段、第二條，審酌被告之素行、犯罪之動機、目的、手段、所生之危害及犯罪後
    未與告訴人和解 (本院審理時業已和解）等一切情狀，量處有期徒刑肆月，並諭
    知易科罰金之折算標準，經核認事用法均無不合，量刑亦屬允當。被告上訴意旨
    ，認原判決量刑過重，就原審法院適法範圍裁量權之行使為爭執，為無理由，上
    訴應予駁回。末查，被告前未曾受有期徒刑以上刑之宣告，此有台灣高等法院檢
    察署刑事資料中心前科查註紀錄表附卷可稽，經此起訴審判後，當能知所警惕，
    信無再犯之虞，且本件車禍業與告訴人和解理賠，有調解筆錄乙份在卷可按，本
    院認所宣告之刑以暫不執行為適當，爰併諭知緩刑參年，以策自新。
據上論斷，應依刑事訴訟法第三百六十八條、刑法第七十四條第一款，判決如主文。
本案經檢察官鍾鳳玲到庭執行職務。
中      華      民      國    九十      年      三      月      一      日
                            臺灣高等法院交通法庭
                                審判長法  官  吳  啟  民
                                      法  官  施  俊  堯
                                      法  官  蘇  隆  惠
右正本證明與原本無異。
不得上訴。
                                      書記官  周  素  秋
中      華      民      國      九十    年      三      月       二     日
附錄：本案論罪科刑法條全文
刑法第二百八十四條第二項前段
從事業務之人，因業務之過失傷害人者，處一年以下有期徒刑、拘役或一千元以下罰
金。


司法院資訊處製作；財團法人民間司法改革基金會備份。
